臺灣嘉義地方法院民事裁定　96年度聲字第638號
聲　請　人　丁○○
　　　　　　　　　　　　號
相　對　人　乙○○
　　　　　　丙○○
共　　　同
法定代理人　甲○○
上列當事人間聲請返還提存物事件，本院裁定如下：
    主  文
聲請駁回。
    理      由
一、本件聲請意旨略以：聲請人與相對人間給付違約金事件，聲
    請人前遵本院96年度裁全字第1454號民事假扣押裁定，為擔
    保假扣押之執行，曾提供新臺幣（下同）167,000 元為擔保
    ，並以本院96年度存字第1044號提存事件提存後，聲請本院
    扣押相對人之財產在案。茲因聲請人所提起之本案訴訟即本
    院96年度訴字第120 號給付違約金事件，業經判決聲請人敗
    訴確定，而聲請人已以存證信函（嘉義文化路郵局96年10月
    15日第01206 號）定20日之期間催告受擔保利益人即相對人
    行使權利而未行使，爰依法聲請裁定返還擔保金等語，並提
    出提存書、民事判決、存證信函及回執（均為影本）為證。
二、按應供擔保之原因消滅，供擔保人證明受擔保利益人同意返
    還者，或訴訟終結後，供擔保人證明已定20日以上之期間，
    催告受擔保利益人行使權利而未行使者，或法院依供擔保人
    之聲請，通知受擔保利益人於一定期間內行使權利，並向法
    院為行使權利之證明而未證明者，法院應依供擔保人之聲請
    ，以裁定命返還其提存物或保證書，民事訴訟法第104條第1
    項定有明文。上開規定，依同法第106 條之規定，於其他依
    法令供訴訟上之擔保者，亦準用之。所謂應供擔保之原因消
    滅，係指無損害發生或債權人本案勝訴確定或就所生損害已
    經賠償而言；至所謂訴訟終結，在因假扣押或假處分所供擔
    保之場合，因該擔保係為保障受擔保利益人因該假扣押或假
    處分所受損害而設，倘執行法院已依假扣押或假處分裁定為
    假扣押或假處分之執行，則在供擔保人撤回假扣押或假處分
    之執行前，受擔保利益人所受損害仍可能繼續發生，損害額
    既尚未確定，自難強令其行使權利，必待供擔保人已撤回假
    扣押或假處分之執行，始得謂為訴訟終結。
三、經查，聲請人主張其因與相對人間請求給付違約金事件，聲
    請本院裁定准其提供擔保後對相對人之財產實施假扣押等情
    ，業據本院調取本院96年度裁全字第1454號假扣押卷宗及96
    年度存字第1044號提存事件卷宗查明屬實，應為可採。聲請
    人主張其就本件假扣押欲保全之請求提起本案訴訟，已經判
    決聲請敗訴確定乙節，縱然屬實，惟聲請人並未主張、證明
    相對人未因假扣押執行而受損害或就所生損害已經賠償，自
    不能謂本件應供擔保之原因已經消滅；且聲請人迄未撤回本
    件假扣押執行之聲請，亦經本院調取本院96年度執全字第
    852 號假扣押執行卷宗查明，則相對人因本件假扣押之執行
    所受損害仍可能繼續發生，且損害額亦尚未確定，自難強令
    其行使權利，聲請人既尚未撤回本件假扣押之執行，依上開
    說明，自難謂本件訴訟已經終結。本件訴訟既未終結，則聲
    請人雖已定20日之期間催告相對人行使權利，但仍不能認其
    於訴訟終結前所為催告生催告之效力，是縱相對人未因催告
    而行使權利，聲請人仍不得依民事訴訟法第104 條第1 項第
    3 款規定請求返還提存物，此外聲請人又未主張、證明相對
    人已同意其領回提存物。從而，聲請人聲請返還提存物，自
    屬無據，應予駁回。
中　　華　　民　　國　　96　　年　　11　　月　　20　　日
                  民事第一庭  法  官  林望民
以上正本係照原本作成
如對本裁定抗告須於裁定送達後10日內向本院提出抗告狀，並應
繳納抗告裁判費新台幣1,000元。
中　　華　　民　　國　　96　　年　　11　　月　　20　　日
                              書記官  陳慶時
